# 请教陈版主--股份支付

提问人：wenwengogogo 时间：2020-10-16 14:33:06
请教陈版主，A公司为B公司的少数股东，A持有B公司40%的股份，A公司现在以B公司的股份授予B的员工，并要求B员工在B中提供服务若干年。从少数股东A的财务报表来看，A（结算企业）和B（接受服务企业）并不属于一个集团，请问A应该如何进行会计处理呢，是否需要遵循股份支付的会计处理？谢谢陈版主！

回答人：chenyiwei
B是A的联营企业，但在A和B的合并报表层面仍需体现股份支付的会计处理。对B而言按权益结算股份支付处理；
对A而言参考现金结算股份支付，将转让价格低于标的股份公允价值的差额调整对B公司的长期股权投资成本。

提问人：wucz 时间：2020-10-19 12:22:00
是“但在A和B的个别报表层面仍需体现股份支付的会计处理” 吧

回答人：chenyiwei
抱歉，是“在A和B各自的个别报表层面”。